臺灣彰化地方法院刑事判決　　　　　　　96年度易字第1514號
公　訴　人　臺灣彰化地方法院檢察署檢察官
被　　　告　甲○○
　　　　　　　　　　（現另案在臺灣雲林監獄執行中）
上列被告因妨害自由案件，經檢察官聲請以簡易判決處刑（九十
六年度偵字第六八三九號），經本院北斗簡易庭（九十六年度斗
簡字第四八八號）認不宜以簡易判決處刑，簽移本院刑事庭改依
通常程序審理，本院判決如下：
    主  文
甲○○以加害生命、身體之事，恐嚇他人致生危害於安全，累犯
，處有期徒刑捌月，減為有期徒刑肆月，如易科罰金，以新臺幣
壹仟元折算壹日。
    犯罪事實
一、甲○○前曾於民國九十三年十一月四日，因違反毒品危害防
    制條例案件，經臺灣雲林地方法院以九十三年度訴字第五０
    六號判決判處應執行有期徒刑十月（施用第一級毒品八月、
    施用第二級毒品四月，二罪併定）確定，經送監執行後，於
    九十四年十一月九日因縮刑期滿而執行完畢，並於翌日即九
    十四年十一月十日出監。猶仍不知警惕，僅因缺錢購買毒品
    施用，先於九十五年八月十六日凌晨某時向公司同事鄭忠儀
    （所涉強盜等案件，業經最高法院於九十六年十一月八日以
    九十六年度台上字第五九八七號刑事判決駁回上訴確定）提
    議欲強盜他人財物後，鄭忠儀即與甲○○基於意圖為自己不
    法所有之強盜犯意聯絡，先由鄭忠儀告知甲○○可前往位於
    彰化縣溪州鄉○○路○段一四九號「康爾富超商」作案，並
    提供強盜時所需之交通工具機車一臺，及其原先所持有，以
    小型二氧化碳鋼瓶內氣體為發射動力，裝填直徑約四點五Ｍ
    Ｍ鋼珠，具殺傷力之空氣手槍一支（槍枝管制編號0000
    000000，包含小型二氧化碳鋼瓶一瓶及鋼珠一包），
    交予甲○○，甲○○明知未經許可，不得非法持有空氣槍，
    竟為方便強盜，即基於持有上開槍枝之故意，予以收受後而
    持有上開空氣槍作為犯案工具。並於當天凌晨二時三十分許
    ，推由甲○○單獨騎乘鄭忠儀所交付之機車，及攜帶持有前
    開具殺傷力，客觀上足對人之生命、身體構成危險，屬兇器
    之空氣槍一支，前往位於彰化縣溪州鄉○○路○段一四九號
    「康爾富超商」，並持前開空氣槍進入該超商內，舉槍朝店
    員謝安邦及顧客鄭吉利比劃並大喊強劫，並恫嚇鄭吉利蹲在
    地上，謝安邦至櫃臺拿取財物之脅迫方式，至使謝安邦、鄭
    吉利不能抗拒，鄭吉利乃蹲在該超商櫃臺前，謝安邦則至該
    超商櫃臺抽屜取出現金約新臺幣（下同）七千元交予甲○○
    ，得手後，甲○○即欲騎乘原停放在店外之機車逃離現場與
    鄭忠儀會面【甲○○上開所涉犯強盜等案件，業經本院於九
    十六年四月三十日以九十六年度訴字第九七號判決判處有期
    徒刑八年確定（同件另犯偽造署押罪部分，則判處有期徒刑
    四月，上開二罪併定應執行有期徒刑八年二月）】。詎甲○
    ○正欲離去時，竟獨自另行起意，並基於以加害生命、身體
　　之事之恐嚇犯意，持前開具殺傷力之空氣手槍一枝支朝向店
　  內，並向店內之謝安邦、鄭吉利二人出言恫嚇稱：「要不要
    試試看」等語，隨即朝超商內櫃檯上方之玻璃開槍（擊發鋼
    珠），鋼珠並因而射穿玻璃（毀損部分未據告訴），以此危
    害生命、身體之事項恐嚇謝安邦、鄭吉利二人，致謝安邦、
    鄭吉利二人因而心生畏懼，甲○○於開槍後即逃離現場。
二、案經本院依法告發後，由臺灣彰化地方法院檢察署檢察官自
    動檢舉偵查起訴。
    理  由
壹：有關於證據能力部分：
    本案全部卷證所涵括之供述證據（含書面），公訴人及被告
    甲○○於本院審理時均當庭表示同意作為證據（見本院九十
    六年十一月七日審判筆錄），且經本院審酌各該言詞陳述及
    書面陳述作成時之情況，認後述所引用全部證據之證據能力
    均無疑義，合先敘明。
貳：有關於認定犯罪事實部分：
一、上揭犯罪事實業據被告甲○○於本院審理時均坦承不諱，核
    與證人即康爾富超商店員謝安邦及證人即當時在康爾富超商
    內之顧客鄭吉利二人，於本院另案（指九十六年度訴字第九
    七號）九十六年三月二十二日審理時到庭所結證之情節相符
    。此外，尚有現場照片十幀附卷可稽（見北警分偵字第０九
    五００二二五三二號卷第三十一頁至第三十五頁）。另被告
    當日所持拿朝超商內櫃檯上方之玻璃開槍（擊發鋼珠），鋼
    珠並因而射穿玻璃所用之槍支一支，經警送內政部警政署刑
    事警察局以性能檢驗法及動能測試法鑑驗，鑑定結果為：送
    鑑空氣手槍一支（槍枝管制編號0000000000），
　　認係空氣手槍，以小型二氧化碳鋼瓶內氣體為發射動力，經
　  裝填直徑約四點五ＭＭ鋼珠（重量約零點三八ｇ）試射結果
    ，測得鋼珠發射速度分別為一三七、一三八、一三五公尺／
    秒，計算其動能分別為三點五七、三點六二、三點四六焦耳
    ，單位面積動能分別為二二點四二、二二點七五、二一點七
    七焦耳／平方公分，而經本局對活豬作射擊測試結果，彈丸
　　單位面積動能達二十四焦耳／平方公分，則足以穿入豬隻皮
  　肉層；依日本科學警察研究所之研究結果，彈丸單位面積動
    能達二十焦耳／平方公分則足以穿入人體皮肉層，此有該局
    九十五年九月二十七日刑鑑字第０九五０一二九四六七號槍
    彈鑑定書一份在卷可憑（見北警分偵字第０九五００二二五
    三二號卷第四十頁至第四十三頁）。綜上足認被告不利於己
    之自白核與事實相符，應堪採信，本件事證明確，被告犯行
    洵堪認定。
二、按意圖犯罪而無故持有手槍及子彈，固可認係意圖供犯罪而
    持有，其持有槍、彈與犯特定之罪之間，有方法結果之牽連
    關係（係指修正刪除前），應依刑法第五十五條之規定，應
    從一重之罪處斷。但如持有之初，並無犯特定之罪之意圖，
    而係於無故持有行為繼續中，因某種原因之介入，始持以犯
    罪，其為犯持定之罪而持有之行為，乃原單純持有繼續犯之
    一部分，不容割裂而另論以一意圖供犯罪而持有罪，更不得
    因其事後持以犯罪，而追溯至其原單純持有部分，合併論以
    一個意圖供犯罪之用而持有罪，故其持有手槍與嗣後所犯特
    定犯罪之間，並無牽連關係，應分論併罰（最高法院九十年
    度台上字第七四九八號判決意旨參照）。另按未經許可持有
    槍、彈，一經持有即成立犯罪，至其持有之繼續行為乃行為
    之繼續，俟持有行為終了為止，僅屬一個持有行為，不得割
    裂論罪。若以之犯他罪，兩罪間之關係如何，應視開始持有
    之原因為斷。倘意圖犯某罪而持有槍、彈，嗣果以之犯該罪
    ，兩罪間即有方法結果之牽連關係，應從一重處斷。如果僅
    為單純持有，嗣始起意持之犯他罪；或意圖犯某罪而持有，
    卻持之犯他罪，因其持有之初即已成立犯罪，應與另犯之他
    罪分論並罰（最高法院九十年度台上字第六八四號判決意旨
    參照）。故核被告甲○○以加害生命、身體之事，恐嚇謝安
    邦、鄭吉利二人致生危害於安全，係犯刑法第三百零五條之
    恐嚇危害安全罪。又被告以一恐嚇行為觸犯二個恐嚇危害安
    全罪名，係屬同種之想像競合犯，應依法從一重論處恐嚇危
    害安全罪。末查被告前曾於九十三年十一月四日，因違反毒
    品危害防制條例案件，經臺灣雲林地方法院以九十三年度訴
    字第五０六號判決判處應執行有期徒刑十月（施用第一級毒
    品八月、施用第二級毒品四月，二罪併定）確定，經送監執
    行後，於九十四年十一月九日因縮刑期滿而執行完畢，並於
    翌日即九十四年十一月十日出監，有臺灣彰化地方法院檢察
    署刑案資料查註紀錄表、臺灣高等法院被告前案紀錄表及臺
    灣高等法院在監在押全國紀錄表各一份附卷可稽，被告前受
    有期徒刑執行完畢，於五年以內故意再犯本件有期徒刑以上
    之罪，為累犯，應依刑法第四十七條第一項之規定加重其刑
    。爰審酌被告之平日素行、犯罪之動機與目的均僅意在恐嚇
    被害人、犯罪之手段，實非屬平和、恐嚇之被害人有二人，
    對社會治安所生危害之程度甚巨及犯罪後坦承犯行態度尚屬
    良好等一切情狀，量處如主文所示之刑。末按犯罪在中華民
    國九十六年四月二十四日以前者，除本條例另有規定外，依
    下列規定減刑：一、死刑減為無期徒刑。二、無期徒刑減為
    有期徒刑二十年。三、有期徒刑、拘役或罰金，減其刑期或
    金額二分之一。又犯最重本刑為五年以下有期徒刑以下之刑
    之罪，依本條例規定減為六月以下有期徒刑、拘役者，應於
    為減刑裁判時，併諭知易科罰金折算之標準。此中華民國九
    十六年罪犯減刑條例第二條第一項、第九條分別定有明文。
    查本件被告犯罪時間係在九十六年四月二十四日以前，合於
    中華民國九十六年罪犯減刑條例第二條第一項第三款減刑規
    定，應減其宣告刑二分之一，故減處為有期徒刑四月，並諭
    知易科罰金之折算標準。
三、按物之能否沒收，應以裁判時之狀態為準（最高法院八十五
    年度台上字第二五０三號判決意旨參照）。查扣案（係扣於
    本院另案九十六年度訴字第九七號案件內）具殺傷力之空氣
　　槍一枝（槍枝管制編號0000000000，包含小型二
　　氧化碳鋼瓶一瓶及鋼珠一包），業已於九十六年九月七日銷
  　毀，此有臺灣彰化地方法院檢察署檢察官扣押（沒收）物品
    處分命令影本一紙附卷可參，上開扣案物品既已因銷毀，而
    非屬違禁物，並經銷毀而不存在，爰不予宣告收之，併此敘
    明。
據上論斷，應依刑事訴訟法第四百五十二條、第二百九十九條第
一項前段，刑法第三百零五條、第五十五條、第四十七條第一項
、第四十一條第一項前段，刑法施行法第一條之一第一項、第二
項前段，中華民國九十六年罪犯減刑條例第二條第一項第三款、
第七條、第九條，判決如主文。
本案經檢察官余建國到庭執行職務。
中　　華　　民　　國　九十六　年　十一　月　　二十一　日
                  刑事第五庭    法  官  許旭聖
以上正本證明與原本無異。
如不服本判決，應於判決送達後十日內，向本院提出上訴書狀「
切勿逕送上級法院」，上訴書狀應「敘述具體上訴理由」，並按
他造當事人之人數附具繕本，上訴於臺灣高等法院臺中分院。
中　　華　　民　　國　九十六　年　十一　月　　二十一　日
                                書記官  黃幼華
附錄論罪科刑法條全文：
中華民國刑法第三百零五條：（恐嚇危害安全罪）
以加害生命、身體、自由、名譽、財產之事，恐嚇他人致生危害
於安全者，處二年以下有期徒刑、拘役或三百元以下罰金。
